臺灣新北地方法院板橋簡易庭民事簡易判決
111年度板簡字第1661號
原      告  南山產物保險股份有限公司

法定代理人  蔡漢凌  
訴訟代理人  黃嘉德（兼送達代收人）

被      告  黃于倫  

            鄭韋奇  


上列當事人間請求侵權行為損害賠償事件，本院於民國111年10
月6日言詞辯論終結，判決如下：
    主      文
被告應連帶給付原告新臺幣貳拾壹萬貳仟陸佰伍拾元，及自民國
一百一十一年八月十二日起至清償日止，按週年利率百分之五計
算之利息。
訴訟費用新臺幣貳仟參佰貳拾元由被告連帶負擔。
本判決得假執行。
    事實及理由
一、原告主張：
　　被告於民國110年12月11日6時12分許，駕駛竊取而來由訴外
    人劉志峯所有之車牌號碼00-0000號自用小客車，行經新北
    市○○區○○路0段00巷000弄00號前，因警方盤查肇事逃逸而不
    慎撞擊由原告承保車體損失險、訴外人許陳秋鑾所有並由訴
    外人許智偉駕駛之車牌號碼000-0000號自用小客車（下稱系
    爭車輛），致系爭車輛受損。經賓航賓士股份有限公司新北
    分公司修復後，依發票實付理賠金額為212,650元（烤漆25,
    479元、零件166,632元、工資20,539元），原告已依保險契
    約如數給付被保險人，依法取得代位求償權，為此，依侵權
    行為及保險代位之法律關係，提起本件訴訟，並聲明：被告
    應連帶給付原告212,650元，及自起訴狀繕本送達被告之翌
    日起至清償日止，按週年利率百分之5計算之利息。
二、被告則於本院111年10月6日言詞辯論期日就本件訴訟標的當
    庭認諾。
三、得心證之理由：
　㈠按當事人於言詞辯論時為訴訟標的之捨棄或認諾者，應本於
    其捨棄或認諾為該當事人敗訴之判決，民事訴訟法第384條
    定有明文，依同法第436條第2項規定，此於簡易訴訟程序亦
    有適用。
　㈡原告主張之事實，業據其提出系爭車輛行車執照、使用人即
    訴外人許智偉之駕照、理賠申請書、理賠計算書、新北市政
    府警察局道路交通事故當事人登記聯單、初步分析研判表、
    賓航賓士股份有限公司新北分公司出具之估價單、統一發票
    、車損照片在卷可稽，被告則於111年10月6日本院言詞辯論
    時為訴訟標的認諾之表示，揆諸前開說明，本院應本於該認
    諾為被告敗訴之判決。是原告依侵權行為及保險代位之法律
    關係，請求被告連帶給付212,650元，為有理由，應予准許
    。
四、綜上所述，原告基於保險代位及侵權行為損害賠償之法律關
    係，請求被告連帶給付212,650元，及自起訴狀繕本送達翌
    日即111年8月12日起至清償日止，按週年利率百分之5計算
    之利息，為有理由，應予准許。
五、本件係依民事訴訟法第427條第1項適用簡易訴訟程序所為被
    告敗訴之判決，依同法第436條第2項、第389條第1項第3款
    規定，爰依職權宣告假執行。
六、訴訟費用負擔之依據：民事訴訟法第78條、第85條第2項。
中　　華　　民　　國　　111 　年　　10　　月　　20　　日
                  臺灣新北地方法院板橋簡易庭
                        法  官  陳怡親
以上為正本係照原本作成。
如不服本判決，應於送達後20日內，向本院提出上訴狀並表明上
訴理由，如於本判決宣示後送達前提起上訴者，應於判決送達後
20日內補提上訴理由書（須附繕本）。
中　　華　　民　　國　　111 　年　　10　　月　　20　　日
                        書記官  劉芷寧